【裁判字號】    90,訴,3331
【裁判日期】    901130
【裁判案由】    清償借款
【裁判全文】
臺灣台北地方法院民事判決  九十年訴字第三三三一號
    原      告  寶島業銀行股份有限公司
    法定代理人  丁○○
    訴訟代理人  乙○○
    被      告  丙○○
                甲○○
右當事人間請求清償借款事件，本院判決如左：
    主      文
被告應連帶給付原告新台幣佰貳拾伍萬元，及自民國八十九年九月二十一日起至清
償日止，按年息百分之八點九四計算之利息，並自民國八十九年十月二十一日起至民
國九十年四月二十日止，按上開利率百分之十，自民國九十年四月二十一日起至清償
日止，按上開利率百分之二十計算之違約金。
被告應連帶給付原告新台幣壹佰肆拾萬壹仟伍佰伍拾元，及自民國八十九年十一月二
十一日起至清償日止，按年息百分之九點一九計算之利息，並自民國九十年十一月一
日起至清償日止，逾期在六個月以內部分，按上開利率百分之十，逾期超過六個月部
分，按上開利率百分之二十計算之違約金。
訴訟費用由被告連帶負擔。
本判決第一、二項於原告以新台幣壹佰伍拾伍萬元供擔保後，得假執行。但被告如於
假執行程序實施前，以新台幣肆佰陸拾伍萬壹仟伍佰伍拾元為原告預供擔保後，得免
為假執行。
    事    實
甲、原告方面：
一、聲明：除假執行擔保金額外，如主文所示。
二、陳述：被告丙○○以其餘被告為連帶保證人，於民國八十九年三月二十一日向原
    告借用新台幣（下同）佰貳拾伍萬元，約定借款期間為十五年，利息按年息百
    分之八點九四機動計算，自借款日起按月繳息，至九十二年三月二十一日起始按
    月平均攤還本息。被告丙○○復以其餘被告為連帶保證人，於八十九年三月二十
    一日向原告借用壹佰柒拾伍萬元，約定借款期間為三年，利息按年息百分之九點
    一九機動計算，自借款日起按月平均攤還本息。前開借款並均約定如任一期債務
    未按期清償，被告即喪失期限利益，借款視為全部到期；逾期清償在六個月以內
    者，按上開利率百分之十，超過六個月者，按上開利率百分之二十計付違約金。
    詎第一筆借款被告自八十九年九月二十一日起，第二筆借款被告自八十九年十月
    二十一日起，即未依約攤還本息，依約債務全部到期，目前如聲明所示之本金及
    利息、違約金迄未清償，為此提起本件訴訟。
三、證據：提出借據暨約定書、繳息明細（均影本）為證。
乙、被告方面：
一、聲明：駁回原告之訴及其假執行之聲請；如受不利判決，願供擔保請准宣告免為
    假執行。
二、陳述：對原告所述之事實不爭執。
    理    由
甲、得心證之理由：
一、原告主張之事實，已據其提出借據暨約定書、繳息明細等件為證，且為被告所不
    爭執，自堪信為真實。
二、從而，原告依消費借貸及連帶保證契約請求被告連帶給付如主文第一、二項所示
    之本金、利息及違約金，為有理由，應予准許。
丙、假執行之宣告：
    兩造均陳明願供擔保請准宣告假執行或免為假執行，經核均無不合，爰分別酌定
    相當擔保金額，併予准許。
丁、結論：
    原告之訴為有理由，依民事訴訟法第三百八十五條第一項前段、第八十五條第二
    項、第三百九十條第二項、第三百九十二條，判決如主文。
中      華      民      國    九十    年     十一     月       三十     日
                                            民事第五庭法      官  歐陽漢菁
右為正本係照原本作成
如對本判決上訴須於判決送達後二十日內向本院提出上訴狀
中      華      民      國    九十    年     十一     月       三十     日
~B法院書記官  曾寶生


司法院資訊處製作；財團法人民間司法改革基金會備份。
